【裁判字號】    99,審易,2101
【裁判日期】    990823
【裁判案由】    竊盜
【裁判全文】
臺灣高雄地方法院刑事判決            99年度審易字第2101號
                                    99年度審易字第2476號
公  訴  人  臺灣高雄地方法院檢察署檢察官
被      告  甲○○
上列被告因竊盜案件，經檢察官提起公訴（99年度偵字第8783號
、99年度偵字第8783號），本院依簡式審判程序判決如下：
    主  文
甲○○對兒童犯竊盜罪，累犯，處有期徒刑伍月。又犯竊盜罪，
累犯，處有期徒刑肆月。應執行有期徒刑捌月。
    事  實
一、甲○○前因施用毒品案件，經臺灣高等法院高雄分院以民國
    94年度上訴字第830 號判決判處有期徒刑2 年4 月，經最高
    法院駁回上訴而確定，並經裁定減刑為有期徒刑1 年2 月確
    定。又因施用毒品等案件，先經臺灣高等法院高雄分院以96
    年度上訴字第1759號判決判處有期徒刑1 年2 月，減為有期
    徒刑7 月確定；再經本院以95年度訴字第3667號判決判處有
    期徒刑8 月確定；另經臺灣高等法院高雄分院以96年度上訴
    字第610 號判決判處有期徒刑10月確定。後2 案經裁定減刑
    後，後3 案經裁定應執行有期徒刑1 年2 月確定。上開4 案
    與家暴案件之拘役50日（減為拘役25日）接續執行後，於98
    年1 月1 日執行完畢出監。復不知警惕，(一)於99年2 月7 日
    16時54分許，行經高雄市○○區○○街3 巷12號之「中庭停
    車場」時，因見兒童黃○○（87年9 月16日生，係未滿12歲
    之兒童，真實姓名詳卷）將所使用之腳踏車1 輛停放該處，
    竟意圖為自己不法之所有，徒手竊取該車。得手後，旋騎乘
    該車離開現場。嗣黃○○發現腳踏車遭竊，乃報警處理，經
    警調閱現場監視錄影帶，循線查知上情。(二)於99年4 月10日
    凌晨零時6 分許，行經高雄市左營區○○○路1-26號「果貿
    一棟聯誼室」內時，因見王國新正在門口接聽電話，竟意圖
    為自己不法之所有，趁王國新未注意之際，徒手竊取王國新
    所有置在聯誼室桌上之米色手提袋【內有汽機車鑰匙各1 串
    、MP3 1 具、行動電話充電器1 個（起訴書誤載MP3 行動電
    話1 支）、MP3 充電器1 個】1 只。得手後，旋離開現場逃
    逸。嗣王國新發現手提袋遭竊，乃報警處理，經警調閱現場
    監視錄影帶，而循線查知上情。
二、案經高雄市政府警察局左營分局報告高雄地方法院檢察署檢
    察官偵查起訴。
    理  由
一、本件被告甲○○所犯各罪均為死刑、無期徒刑、最輕本刑為
    3 年以上有期徒刑以外之罪，其於準備程序進行中，就被訴
    事實均為有罪之陳述，經告知簡式審判程序之旨，並聽取當
    事人之意見後，本院裁定改行簡式審判程序，合先敘明。
二、上開犯罪事實，均據被告甲○○於本院審理中坦白承認，核
    與被害人黃○○、證人即被告甲○○之母親王朱桂花於警詢
    中證述之情節相符。並有搜索筆錄、搜索扣押筆錄、扣押物
    品目錄表、監視錄影帶翻拍照片在卷可參。準此，因被告自
    白核均與事實相符，是被告上開竊盜犯行，均堪認定。
三、核被告所為，係犯兒童及少年福利法第70條第1 項前段、刑
    法第320 條第1 項之對兒童犯竊盜罪；刑法第320 條第1 項
    之竊盜罪。又被告竊取黃○○所有之腳踏車，而黃○○係87
    年9 月16日出生，案發時係未滿12歲之兒童，有戶役政資料
    可參，是被告對該兒童犯罪，應係觸犯兒童及少年福利法第
    70條第1 項前段、刑法第320 條第1 項之對兒童犯竊盜罪，
    檢察官認係犯竊盜罪，容有誤會，惟起訴基本社會事實同一
    ，起訴法條應予變更，並依上開兒童及少年福利法之規定，
    加重其刑。被告有如事實欄所載徒刑之宣告及執行完畢之事
    實，有臺灣高等法院被告前案紀錄表可參，其受有期徒刑執
    行完畢後，5 年內故意再犯本件有期徒刑以上之2 罪，均為
    累犯，應各依刑法第47條第1 項之規定，加重其刑，就竊取
    腳踏車犯行部分，並遞加之。被告所犯上開2 罪間，犯意各
    別，應分論併罰之。爰審酌被告因一時私慾，即任意竊取他
    人物品，影響被害人之權利，行為實有可議之處，惟念及被
    告犯後坦承犯行，並參以竊取物品價值、犯罪之動機、目的
    、手段等一切情狀，分別量處如主文所示之刑，並定其應執
    行之刑。又扣案衣服及鞋子部分，係為一般日常穿著及行動
    代步之物，非直接供本件犯罪所用，爰不予宣告沒收。
據上論斷，應依刑事訴訟法第273 條之1 第1 項、第299 條第1
項前段、第300 條，兒童及少年福利法第70條第1 項前段，刑法
第11條前段、第320 條第1 項、第47條第1 項、第51條第5 款，
刑法施行法第1 條之1 ，判決如主文。
本案經檢察官陳麗琇到庭執行職務。
中    華    民    國    99    年    8     月    23    日
                  刑事第十庭    法  官   方百正
以上正本證明與原本無異。
如不服本判決，應於判決送達之日起10日內向本院提出上訴書狀
。
中    華    民    國    99    年    8     月    23    日
                                書記官    陳莉庭
附錄本判決論罪科刑所依據之法條
兒童及少年福利法第70條
成年人教唆、幫助或利用兒童及少年犯罪或與之共同實施犯罪或
故意對其犯罪者，加重其刑至2 分之1 。但各該罪就被害人係兒
童及少年已定有特別處罰規定者，不在此限。
對於兒童及少年犯罪者，主管機關得獨立告訴。
刑法第320 條第1 項
意圖為自己或第三人不法之所有，而竊取他人之動產者，為竊盜
罪，處5 年以下有期徒刑、拘役或500 元以下罰金。


司法院資訊處製作；財團法人民間司法改革基金會備份。
